臺灣板橋地方法院刑事裁定             100年度聲字第5248號
聲  請  人  李啟銘
選任辯護人  吳慶隆律師
上列被告因違反毒品危害防制條例案件（本院100 年度訴字第23
25號），聲請具保停止羈押，本院裁定如下：
    主  文
李啟銘於提出新臺幣壹拾萬元之保證金後，准予停止羈押。
其餘聲請駁回。
    理  由
一、聲請意旨略以：
  (一)聲請人即被告李啟銘就其於起訴書附表二所示時、地，向李
    松嶺、張書維收取附表二所示之金額，而交付附表二所示數
    量之第二級毒品甲基安非他命與李松嶺、張書維等情，均已
    坦白承認，僅就附表二編號2 、編號6 部分，被告稱並未交
    易成功，及附表二編號4 、編號7 部分，張書維交付被告之
    金額與起訴書所載有異，此部分尚待李松嶺、張書維交互詰
    問釐清外，就雙方主要之聯繫內容，均有通訊監察譯文為證
    ，至被告雖主張係轉讓第二級毒品，而非販賣第二級毒品，
    然此亦係法律評價之問題，被告並無串證之必要，又被告交
    易之甲基安非他命數量非多，交易對象為固定之二人，與危
    害社會治安重大，並賺取鉅額差價之販毒集團有別，且被告
    本身左耳失聰，並非常人，又有妻小尚待撫育，父母親年紀
    已六、七十歲，體弱多病，而被告係初犯，並無不良前科，
    情足憫恕，亦顯無事實足認有逃亡之虞，而若評價為轉讓行
    為，亦非重罪，故請鈞院予以交保，以勵自新。
  (二)退萬步言，案發至今，被告對有涉犯部分均坦承不諱，且配
    合檢警調查，供出毒品來源，並無非予羈押顯難保全證據或
    難以遂行訴訟程序之情事，實難認有對被告羈押之必要，懇
    請鈞院撤銷對被告之羈押或准被告具保停止羈押。
二、被告經法官訊問後，認為犯罪嫌疑重大，而有左列情形之一
    ，非予羈押，顯難進行追訴、審判或執行者，得羈押之︰一
    、逃亡或有事實足認為有逃亡之虞者。二、有事實足認為有
    湮滅、偽造、變造證據或勾串共犯或證人之虞者。三、所犯
    為死刑、無期徒刑或最輕本刑為5 年以上有期徒刑之罪者。
    刑事訴訟法第101 條第1 項第1 款、第2 款、第3 款定有明
    文。經查，本件被告因違反毒品危害防制條例罪嫌，經本院
    訊問後，認被告犯毒品危害防制條例第4 條第2 項罪嫌，有
    證人李松嶺、張書維之證述、通訊監察譯文等證據可查，足
    認犯罪嫌疑重大，且該罪係法定刑為5 年以上有期徒刑之罪
    ，又本件尚在本院審理中，綜觀被告所供與證人李松嶺、張
    書維所陳內容並非一致，尚待與證人李松嶺、張書維交互詰
    問，被告倘若在外可能尋求證人李松嶺、張書維藉詞迴護之
    情，並衡諸被告因涉犯上開重罪，且知悉該等罪嫌法定刑均
    非輕，被告逃匿以規避審判程序進行及刑罰執行之可能性甚
    高，有相當理由認為其有逃亡之虞，有羈押之原因及羈押之
    必要，依刑事訴訟法第101 條第1 項第1 款、第2 款、第3
    款規定，於民國100 年10月3 日裁定執行羈押。茲審酌本案
    審理進度，被告涉案情節及比例原則等情，雖羈押之原因仍
    存在，然課予被告提出相當之保證金，應足以對被告形成拘
    束力，可得確保後續審判、執行程序順利進行，認尚無繼續
    羈押之必要；並衡酌被告家庭狀況及其資力等節，認保證金
    額以新臺幣（下同）100,000 元為適當，爰准許被告於提出
    100,000 元之保證金後，准予停止羈押。
三、至被告之聲請意旨略以：被告對涉犯部分均坦承不諱，且配
    合檢警調查，供出毒品來源，並無非予羈押顯難保全證據或
    難以遂行訴訟程序之情事，請鈞院撤銷對被告之羈押云云。
    按羈押於其原因消滅時，應即撤銷羈押，將被告釋放。刑事
    訴訟法第107 條第1 項定有明文。經查，本件被告羈押之原
    因仍存在，業如前述，是聲請人聲請撤銷羈押，此部分聲請
    自難准許，應予駁回。
四、依刑事訴訟法第111 條第1 項、第121 條第1 項、第220 條
    ，裁定如主文。
中    華    民    國   100    年    11    月    14    日
                刑事第十二庭  審判長法  官  曾淑娟
                                    法  官  曹惠玲
                                    法  官  廣于霙
如不服本裁定，應於裁定送達後5 日內向本院提出抗告狀。
以上正本證明與原本無異。
中    華    民    國   100    年    11    月    14    日
                                    書記官  鍾惠萍